臺灣橋頭地方法院刑事裁定
111年度聲字第514號
聲  請  人  臺灣橋頭地方檢察署檢察官
受  刑  人  黃冠智




上列聲請人因受刑人數罪併罰有二裁判以上，聲請定其應執行之
刑（111 年度執聲字第346 號），本院裁定如下：
    主  文
黃冠智所犯如附表所示之罪，所處如附表所示之刑，應執行有期
徒刑肆年陸月。
    理  由
一、聲請意旨略以：受刑人黃冠智因犯如附表所示之罪，先後經
    法院判決確定如同表所示之刑，應依刑法第50條、第53條及
    第51條第5 款規定，定其應執刑之刑，爰依刑事訴訟法第47
    7 條第1 項聲請裁定其應執行之刑等語。
二、按裁判確定前犯數罪者，併合處罰之；數罪併罰，有二裁判
    以上者，依刑法第51條之規定，定其應執行之刑；數罪併罰
    ，分別宣告其罪之刑，宣告多數有期徒刑者，於各刑中之最
    長期以上，各刑合併之刑期以下，定其刑期，但不得逾30年
    ，刑法第50條、第53條及第51條第5 款分別定有明文。次按
    法律上屬於自由裁量之事項，有其外部性界限及內部性界限
    ，並非概無拘束。依據法律之具體規定，法院應在其範圍選
    擇為適當之裁判者，為外部性界限；而法院為裁判時，應考
    量法律之目的，及法律秩序之理念所在者，為內部性界限。
    法院為裁判時，二者均不得有所踰越（最高法院80年台非字
    第473 號判決意旨參照）。在數罪併罰，有2 裁判以上，定
    其應執行之刑時，固屬於法院自由裁量之事項，然仍應受前
    揭外部性界限及內部性界限之拘束（最高法院92年度台非字
    第227 號判決意旨參照）。
三、查受刑人所犯如附表所示之罪，業經法院先後判處如同表所
    示之刑，並於該表所示日期分別確定在案乙節，有臺灣高等
    法院被告前案紀錄表及各該刑事判決書資料各1 份在卷可稽
    ；其中附表編號1 、3 、5 至7 所示之罪係得易科罰金之罪
    ，編號2 、4 、9 至11所示之罪係不得易科罰金亦不得易服
    社會勞動之罪，編號8 所示之罪則係不得易科罰金但得易服
    社會勞動之罪，乃屬刑法第50條第1項但書例外不得併合處
    罰之情形，惟此業經受刑人具狀聲請仍予合併定應執行之刑
    ，有受刑人定應執行刑聲請書1 紙附卷可考（附於111 年度
    執聲字第346 號案卷中），符合同條第2 項規定；茲檢察官
    依受刑人請求聲請定其應執行之刑，本院審核認聲請為正當
    ，應定其應執行刑。又查附表編號5 至6 所示2 罪曾經本院
    以109 年度審訴字第376 號判決定應執行有期徒刑7 月確定
    、附表編號9 至11所示3 罪曾經本院以108 年度審訴字第99
    9 號判決定應執行有期徒刑2 年4 月確定，是本院所定應執
    行刑，除不得逾越法律之外部界限（即附表11罪宣告刑之總
    和有期徒刑5 年9 月），亦應受內部界限之拘束（即不得重
    於附表編號1 至4 、7 至8 所示宣告刑及編號5 至6 、編號
    9 至11原所定應執行刑之總和有期徒刑5 年3 月）。準此，
    審酌受刑人所犯施用第一、二級毒品罪、其各次施用之時間
    間隔、毒品種類，又犯轉讓禁藥罪、轉讓第一級毒品罪，其
    轉讓之數量、各次轉讓之時間間隔、種類，又犯持有第一級
    毒品純質淨重10公克以上之罪，其持有之數量、期間等情，
    合併定其應執行刑如主文所示。至數罪併罰中之一罪，雖得
    易科罰金，若因與不得易科之他罪合併處罰結果而不得易科
    罰金時，原可易科部分所處之刑，毋庸為易科罰金折算標準
    之記載，司法院大法官會議釋字第144 號解釋可資參照。是
    受刑人所犯附表編號1 、3 、5 至7 所示之罪雖屬得易科罰
    金之刑，惟因與附表編號2 、4 、8 至11所示不得易科罰金
    之刑合併定應執行之刑，即毋庸諭知得易科罰金折算標準。
    又受刑人所犯如附表編號1 至4 所示之罪雖已執行完畢，惟
    與附表編號5 至11部分合併定應執行刑後，於執行時本應扣
    除已執行完畢之部分，不得重複執行，故對於受刑人尚無不
    利，附此敘明。
四、依刑事訴訟法第477 條第1 項，刑法第53條、第51條第5 款
    ，裁定如主文。
中　　華　　民　　國　　111 　年　　5 　　月　　 18 　日
                  刑事第七庭    法　官  蔡宜靜
以上正本證明與原本無異。
如不服本裁定，應於送達後5日內，向本院提出抗告狀。
中　　華　　民　　國　　111 　年　　5 　　月　　19　　日
                                書記官  鄧思辰
附表：
編號  罪名   宣告刑    犯罪日期    （民國）           最後事實審             確定判決     備  註       法院、案號    判決日期    （民國）   法院、案號    確定日期    （民國）  1 施用第二級毒品罪 有期徒刑3月，如易科罰金，以新臺幣（下同）1,000元折算1日。 108 年1 月14日11時49分為警採尿回溯72小時內某時許 本院108 年度審訴字第342 號 108 年6 月20日 本院108 年度審訴字第342 號 108 年8 月16日 已執畢。 2 施用第一級毒品罪 有期徒刑7月。 108 年1 月14日11時49分為警採尿回溯72小時內某時許 臺灣高等法院高雄分院108 年度上訴字第1046號 108 年10月15日 最高法院108 年度台上字第4457號 108 年12月26日 已執畢。 3 施用第二級毒品罪 有期徒刑3月，如易科罰金，以1,000元折算1日。 108 年3 月10日14時許 本院108 年度審訴字第405 號 108 年7 月25日 本院108 年度審訴字第405 號 108 年8 月20日 已執畢。 4 施用第一級毒品罪 有期徒刑7月。 108 年3 月10日14時許 臺灣高等法院高雄分院108 年度上訴字第1314號 108 年12月11日 臺灣高等法院高雄分院108 年度上訴字第1314號 108 年12月31日 已執畢。 5 施用第二級毒品罪 有期徒刑2月，如易科罰金，以1,000元折算1日。 107 年4 月3 日1 時許 本院109 年度審訴字第376 號 109 年7 月2 日 本院109 年度審訴字第376 號 109 年7 月29日 編號5 至6 曾經本院以109年度審訴字第376 號判決定應執行有期徒刑7 月，如易科罰金，以1,000元折算1日。 6 施用第一級毒品罪 有期徒刑6月，如易科罰金，以1,000元折算1日。 107 年4 月3 日1 時許 同上 同上 同上 同上  7 施用第二級毒品罪 有期徒刑4月，如易科罰金，以1,000元折算1日。 108 年6 月7 日22時許 本院108 年度審訴字第999 號 109 年4 月15日 臺灣高等法院高雄分院109 年度上訴字第921 號 109年7 月30 日  8 轉讓禁藥罪 有期徒刑4月。 108 年6 月6 日 同上 同上 同上 109 年8 月29日  9 轉讓第一級毒品罪 有期徒刑7月。 108 年6 月7 日 同上 同上 同上 同上 編號9 至11曾經本院以108年度審訴字第999 號判決定應執行有期徒刑2 年4 月。 10 施用第一級毒品罪 有期徒刑8月。 108 年6 月7 日22時稍後某時許 同上 同上 同上 同上  11 持有第一級毒品純質淨重10公克以上罪 有期徒刑1年6月 。 108 年6 月7 日22時許後某時起至108 年6 月8日1 時20分止 同上 同上 同上 同上